臺灣雲林地方法院刑事判決　　　　　　 100年度交易字第54號
公　訴　人　臺灣雲林地方法院檢察署檢察官
被　　　告　張聖瓏
上列被告因過失傷害案件，經檢察官提起公訴（100 年度調偵字
第12號），被告於準備程序進行中，就被訴事實為有罪之陳述，
本院依簡式審判程序審理，判決如下：
    主  文
張聖瓏犯過失傷害罪，處有期徒刑肆月，如易科罰金，以新臺幣
壹仟元折算壹日。
    事  實
一、張聖瓏於民國99年5 月21日19時前某時，駕駛車號C6-9532
    號自小客車，沿雲林縣虎尾鎮○○路由南往北方向行駛，時
    至同日19時許，途經林森路與虎溪43A 電桿旁產業道路之交
    岔路口，欲左轉往安溪里方向行進，原應注意行經無號誌交
    岔路口左轉彎時，應距交岔路口30公尺前顯示方向燈或手勢
    ，換入內側車道或左轉車道，行至交岔路口中心處左轉，並
    不得占用來車道搶先左轉，而依當時天氣晴、夜間有照明、
    柏油路面乾燥、無缺陷、無障礙物及視距良好等情，並無不
    能注意之情事，竟疏未注意其未達交岔路口中心處，逕自占
    用來車道貿然左轉，適少年羅○瑋（82年2 月21日生，真實
    年籍詳卷附年籍對照表）無照駕駛車號LQR-710 號重型機車
    ，亦沿林森路自北往南方向駛來，羅○瑋閃避不及，致其騎
    乘之機車前車頭撞擊張聖瓏駕駛車輛之右側車身，羅○瑋因
    而人車倒地，受有右側鎖骨骨折、右手第2 、3 指近端趾骨
    開放性骨折合併第3 指伸肌肌腱斷裂、下骨頜骨折、右膝及
    右下膝多處擦傷及右下顎骨骨角骨折等傷害。張聖瓏肇事後
    ，於員警據報前往現場處理時，當場承認為肇事人，而自首
    並接受裁判。
二、案經羅○瑋訴由雲林縣警察局虎尾分局報請臺灣雲林地方法
    院檢察署檢察官偵查起訴。
    理  由
甲、程序部分：
    被告張聖瓏所犯係死刑、無期徒刑、最輕本刑為3 年以上有
    期徒刑以外之罪，其於準備程序就前揭被訴事實為有罪之陳
    述，經告知簡式審判程序之旨，並聽取其與公訴人之意見後
    ，本院認無不得或不宜改依簡式審判程序進行之處，爰依刑
    事訴訟法第273 條之1 第1 項，裁定改行簡式審判程序。
乙、實體部分：
一、上揭犯罪事實，業據被告張聖瓏坦承不諱，核與證人即告訴
    人少年羅○瑋於警詢及偵查中之證述大致相符，並有卷附雲
    林縣警察局虎尾分局道路交通事故調查報告表(一)、(二)、現場
    圖、公路監理電子閘門正號查詢機車駕駛人資料、現場及車
    損照片22張、財團法人天主教若瑟醫院診斷證明書2 紙及財
    團法人嘉義基督教醫院診斷證明書1 紙、臺灣省嘉雲區車輛
    行車事故鑑定委員會鑑定意見書1 份附卷可稽，足以佐證被
    告上開任意性之自白與事實相符，堪予採認。是本件事證明
    確，被告過失傷害犯行，洵堪認定。
二、按汽車行駛至交岔路口，其行進、轉彎應依下列規定：五、
    左轉彎時，應距交岔路口三十公尺前顯示方向燈或手勢，換
    入內側車道或左轉車道，行至交岔路口中心處左轉，並不得
    占用來車道搶先左轉，道路交通安全規則第102條第1 項第5
    款定有明文。而依上開雲林縣警察局虎尾分局道路交通事故
    調查報告表(一)所示，當時天氣晴、夜間有照明、柏油路面乾
    燥、無缺陷、無障礙物及視距良好等情，並無不能注意之情
    事，被告竟疏未注意其未達交岔路口中心處，逕自占用來車
    道貿然左轉，因此肇事，其有過失甚明，並為肇事原因。另
    本件經送臺灣省嘉雲區車輛行車事故鑑定委員會鑑定肇事責
    任結果，亦同此認定，有該鑑定委員會100 年2 月25日嘉雲
    鑑0000000 字第1005800656號函所附鑑定意見書附卷可參。
    又告訴人確因本件車禍受有上述之傷害，故被告之上開過失
    行為與告訴人所受之傷害結果間，自具有相當之因果關係。
    故本件車禍既係被告前開過失行為所肇致，自應負過失責任
    。
三、核被告所為，係犯刑法第284 條第1 項前段之過失傷害罪。
    又被告肇事後，於未有偵查犯罪職務之機關或公務員發覺其
    為犯罪人前，向到達肇事現場處理之警員主動供承犯罪，並
    接受裁判一節，有雲林縣警察局虎尾分局道路交通事故肇事
    人自首情形紀錄表1 紙在卷可稽（詳警卷），符合自首規定
    之要件，本院依刑法第62條之規定，減輕其刑。爰審酌被告
    國中畢業，無前科，素行非差，此有臺灣高等法院被告前案
    紀錄表附卷可憑，且已承認過錯，非無悔意，犯後態度尚可
    ，惟其過失行為導致告訴人即被害人之傷害非輕，且被告至
    今因和解金額之認知不同，而未能與告訴人達成和解，致完
    全未賠償被告之損失等一切情狀，量處如主文所示之刑，並
    諭知易科罰金之折算標準。
據上論斷，依刑事訴訟法第273 條之1 第1 項、第299 條第1項
前段，刑法第284 條第1 項前段、第62條、第41條第1 項前段，
刑法施行法第1 條之1 ，判決如主文。
本案經檢察官江柏青到庭執行職務。
中    華    民    國    100   年    5     月    16    日
                  刑事第五庭  法  官  張文俊
以上正本證明與原本無異。
如不服本判決，應於收受送達後10日內，向本院提出上訴書狀，
並應敘述具體理由；其未敘述上訴理由者，應於上訴期間屆滿後
20日內，向本院補提理由書（均須按他造當事人之人數附繕本）
。「切勿逕送上級法院」。告訴人或被害人如對於本判決不服者
，應具備理由請求檢察官上訴，其上訴期間之計算係以檢察官收
受判決正本之日期為準。
                              書記官  金雅芳
中    華    民    國    100   年    5     月    16    日
附錄本案論罪科刑法條全文：
中華民國刑法第284條
（過失傷害罪）
因過失傷害人者，處6 月以下有期徒刑、拘役或5 百元以下罰金
，致重傷者，處1 年以下有期徒刑、拘役或5 百元以下罰金。
從事業務之人，因業務上之過失傷害人者，處1 年以下有期徒刑
、拘役或1 千元以下罰金，致重傷者，處3 年以下有期徒刑、拘
役或2 千元以下罰金。